【裁判字號】    95,訴,142
【裁判日期】    950316
【裁判案由】    違反槍砲彈藥刀械管制條例
【裁判全文】
臺灣高雄地方法院刑事判決               95年度訴字第142號
公  訴  人  臺灣高雄地方法院檢察署檢察官
被      告  乙○○
                    （現於高雄第二監獄執行中）
上列被告因違反槍砲彈藥刀械管制條例案件，經檢察官提起公訴
（94年度偵字第21958 號），被告於本院準備程序進行中，就被
訴事實為有罪之陳述，經本院告知簡式審判程序意旨，並聽取公
訴人及被告之意見後，本院合議庭裁定由受命法官獨任依簡式審
判程序審理，判決如下：
    主  文
乙○○未經許可，寄藏子彈，累犯，處有期徒刑陸月，併科罰金
新臺幣陸萬元，有期徒刑如易科罰金及罰金如易服勞役，均以
佰元即新臺幣玖佰元折算壹日。扣案之土造子彈壹顆沒收。
    事  實
一、乙○○前於民國88年間，因違反毒品危害防制條例案件，經
    臺灣桃園地方法院以88年度易字第83號判處有期徒刑1 年，
    嗣經臺灣高等法院以88年度上訴字第1364號判決駁回上訴確
    定；又於89年間，因違反同條例案件，經臺灣桃園地方法院
    以89年度訴字第1520號判處有期徒刑2 年，後經撤回上訴確
    定，上開2 案接續執行，於92年12月12日假釋出監，於93年
    8 月15日縮刑期滿假釋未經撤銷視為執行完畢。詎其仍不知
    悔改，明知未經中央主管機關許可，不得寄藏而持有具殺傷
    力之子彈，仍於94年2 月15日某時許，在桃園縣八德市高城
    社區內某處，基於受託寄藏子彈之犯意，受真實姓名年籍不
    詳自稱「郭禮正」之成年男子所託，寄藏具有殺傷力之制式
    子彈1 顆及土造子彈2 顆。嗣於94年9 月24日晚上7 時20分
    許，乙○○因行跡可疑，為警在高雄市○○區○○路197 號
    前盤查查獲，並扣得具殺傷力之制式子彈1 顆、土造子彈2
    顆，另扣得玩具金屬彈匣1 個、不具殺傷力之玩具金屬彈殼
    加裝直徑9mm 金屬彈頭子彈1 顆及實心金屬物3 顆。
二、案經高雄市警察局移送臺灣高雄地方法院檢察署檢察官偵查
    起訴。
    理  由
一、按本件被告乙○○所犯係死刑、無期徒刑、最輕本刑為3 年
    以上有期徒刑以外之罪，其於準備程序就前揭被訴事實為有
    罪之陳述，經受命法官告知簡式審判程序之旨，並聽取其與
    公訴人之意見後，本院認無不得或不宜改依簡式審判程序進
    行之處，爰依刑事訴訟法第273 條之1 第1 項、第284 條之
    1 ，裁定本件由受命法官獨任進行簡式審判程序，合先敘明
    。
二、上揭犯罪事實業據被告迭於警詢、偵查及本院審理中坦承不
    諱，分別供稱：是1 名真實姓名不詳男子綽號政仔所有，政
    仔於94年2 月15日在桃園縣八德市高城社區認識時，政仔將
    該彈匣及子彈交給我代為保管（見警卷第4 頁）；扣案的彈
    匣、子彈是朋友郭禮正寄放的（見偵查卷第16頁）；我放假
    所以要從高雄帶回去桃園給郭禮正（見本院卷笫44頁）等語
    ，並有扣押筆錄、扣押目錄各1 份，查獲照片6 張附卷可稽
    。又扣案之子彈共7 顆經送請內政部警政署刑事警察局鑑定
    結果認為：(一)4 顆，其中3 顆認係具子彈外型之實心金屬物
    （彈頭、殼可分解）；1 顆，認係由玩具金屬彈殼加裝直徑
    約9mm 金屬彈頭而成之子彈，經實際試射，無法擊發；(二)2
    顆，認均係由直徑9.48mm、長度18.94mm 金屬彈殼及直徑8.
    85mm金屬彈頭組合而成之土造子彈，採樣1 顆試射，可擊發
    ，認具殺傷力；(三)1 顆，認係口徑9mm 制式子彈，其彈底具
    撞擊痕跡，經實際試射，可擊發，認具殺傷力等情，有該局
    94年10月5 日刑鑑字第0940149303號槍彈鑑定書1 份在卷可
    憑。是以，扣案之子彈其中3 顆具有殺傷力之事實，至為明
    確。至扣案其餘4 顆子彈，其中3 顆僅係具子彈外型之實心
    金屬物，另1 顆經實際試射，無法擊發，非為子彈之完整結
    構，認不具殺傷力，此有上開槍彈鑑定書可參，因認非槍砲
    彈藥刀械管制條例所規定之子彈，附此敘明。綜上，被告前
    揭自白與事實相符，應堪採為被告有罪之證據。本案事證明
    確，被告未經許可持有子彈之犯行，堪以認定。
三、按寄藏與持有，均係將物置於自己實力支配之下，僅寄藏必
    先有他人之持有行為，而後始為之受寄代藏而已，故寄藏之
    受人委託代為保管，其保管之本身，亦屬持有，不過，此之
    持有係受寄之當然結果。槍砲彈藥刀械管制條例第11條笫2
    項（修正後現規定於同條例12條第4 項）係將「持有」與「
    寄藏」為分別之處罰規定，則單純之「持有」，固不包括「
    寄藏」，但「寄藏」之受人委託代為保管，其保管之本身所
    為之「持有」，既係「寄藏」之當然結果，法律上自宜僅就
    「寄藏」行為為包括之評價，不應另就「持有」予以論罪（
    最高法院74年度台上字第3400號判例參照）。核被告所為，
    係違反槍砲彈藥刀械管制條例第12條第4 項之未經許可寄藏
    子彈罪。檢察官認係犯同條項之未經許可持有子彈罪，容有
    誤會。查被告前於88年間，因違反毒品危害防制條例案件，
    經臺灣桃園地方法院以88年度易字第83號判處有期徒刑1 年
    ，後經臺灣高等法院駁回上訴確定，又於89年間，因違反同
    條例案件，經臺灣桃園地方法院以89年度訴字第1520號判處
    有期徒刑2 年，經撤回上訴而確定，上開2 案接續執行，於
    92年12月12日假釋出監，於93年8 月15日縮刑期滿假釋未經
    撤銷視為執行完畢，有臺灣高等法院被告前案紀錄表1 份附
    卷可參，其受有期徒刑之執行完畢，5 年以內再犯本件有期
    徒刑以上之罪，為累犯，應依法加重其刑。爰審酌被告曾有
    違反麻醉藥品管理條例、贓物、竊盜、違反毒品危害防制條
    例等前科，素行不佳，其明知非法寄藏子彈，對社會治安造
    成之隱藏危害甚大，為法律所嚴加取締，竟仍予以受託寄藏
    ，其行為對社會安全威脅不輕，破壞社會秩序，本不宜從輕
    量刑；惟考量被告雖寄藏前揭子彈，但尚查無其以之實際從
    事不法活動，且寄藏之具有殺傷力子彈僅有3 顆，數量尚屬
    非鉅，時間亦非極長，又犯罪後坦承犯行，態度尚佳及其犯
    罪之動機、目的、手段、智識程度、生活狀況等一切情狀，
    量處如主文所示之刑，並各就有期徒刑及罰金部分，分別諭
    知易科罰金及易服勞役之折算標準，以資懲儆。扣案具有殺
    傷力之土造子彈1 顆（另扣案之土造子彈及制式子彈各1 顆
    業經試射），屬槍砲彈藥刀械管制條例第4 條第1 項第2 款
    之彈藥，為違禁物，爰依刑法第38條第1 項第1 款規定，予
    以宣告沒收。另按子彈一經試射，其彈藥部分已因擊發而燃
    燒殆盡，其餘部分亦裂解為彈頭及彈殼，已不具子彈之外型
    及功能，從而上開扣案之制式子彈及土造子彈各1 顆，業因
    送驗後經試射而擊發，是其所遺留之彈殼已非違禁物，又非
    被告所有之物，爰不予宣告沒收。至扣案之玩具金屬彈匣1
    個、不具殺傷力之玩具金屬彈殼加裝直徑9mm 金屬彈頭子彈
    1 顆及實心金屬物3 顆，因非屬違禁物，亦非屬被告所有供
    犯罪所用或所得之物，均不予宣告沒收。至起訴書所載被告
    為警查獲時併扣案之疑似第一級毒品海洛因2 包，業經公訴
    人另案偵辦，且與本案犯罪無關，自不於本案中宣告沒收或
    沒收銷燬，附此敘明。
據上論斷，應依刑事訴訟法第273 條之1 第1 項、第284 條之1
、第299 條第1 項前段，槍砲彈藥刀械管制條例第12條第4 項，
刑法第11條前段、第41條第1 項前段、第42條第2 項、笫47條、
第38條第1 項第1 款，罰金罰鍰提高標準條例第2 條，現行法規
所定貨幣單位折算新臺幣條例第2 條，判決如主文。
本案經檢察官甲○○到庭執行職務
中    華    民    國    95    年    3     月    16    日
                  鳳山刑事第一庭  法  官  林永村
以上正本證明與原本無異。
如不服本判決，應於判決送達後10日內，向本院提出上訴狀。
中    華    民    國    95    年    3     月    16    日
                                  書記官  李祥銘
附錄本判決論罪科刑法條：
槍砲彈藥刀械管制條例第12條
未經許可，製造、販賣或運輸子彈者，處1 年以上7 年以下有期
徒刑，併科新台幣500 萬元以下罰金。
未經許可，轉讓、出租或出借子彈者，處6 月以上5 年以下有期
徒刑，併科新台幣300 萬元以下罰金。
意圖供自己或他人犯罪之用，而犯前二項之罪者，處3 年以上10
年以下有期徒刑，併科新台幣700 萬元以下罰金。
未經許可，持有、寄藏或意圖販賣而陳列子彈者，處5 年以下有
期徒刑，併科新台幣300 萬元以下罰金。
第1 項至第 3 項之未遂犯罰之。


司法院資訊處製作；財團法人民間司法改革基金會備份。
